【裁判字號】    90,交聲,33
【裁判日期】    900108
【裁判案由】    交管條例聲異
【裁判全文】
臺灣板橋地方法院交通法庭裁定                        九十年度交聲字第三三號
    原處分機關  交通部公路局臺北區監理所板橋監理站
    異  議  人
    即受處分人  甲○○○
右列受處分人因違反道路交通管理處罰條例案件，對於原處分機關八十九年十二月十
一日板監三字第裁00－000000000號處分，聲明異議，本院裁定如左：
    主      文
異議駁回。
    理      由
一、按汽車駕駛人，爭道行駛，有機器腳踏車，不在規定車道行駛情形者，處（銀元
    ）二百元以上六百元以下罰鍰，並記違規點數一點，道路交通管理處罰條例第四
    十五條第十三款、第六十三條第一項第一款分別定有明文。
二、原處分機關略以：異議人即受處分人甲○○○於民國八十八年三月五日八時六分
    許，駕駛車牌號碼ＧＫＲ－五三六號機器腳踏車，在臺北市○○路與民權西路交
    岔路口附近路段，爭道在禁行機車車道上行駛，應依道路交通管理處罰條例第四
    十五條第十三款規定，裁處罰鍰新臺幣一千八百元即銀元六百元，並記違規點數
    一點；異議人對於違規事實雖未爭執，然以伊迄未接獲違反道路交通管理事件通
    知單，即遭裁罰，殊難甘服云云置辯。
二、經查：異議人前開機器腳踏車於右揭時、地，爭道行駛在禁行機車車道上，經警
    拍照逕行舉發，有現場相片及臺北市政府警察局八十八年三月二十六日北市警交
    （八七）字第五七八四八八八一四號舉發違反道路交通管理事件通知單等影本存
    卷可稽，異議人騎乘機器腳踏車，爭道行駛在禁行機車車道上之事實，甚為顯然
    ，又上開舉發違反道路交通管理事件通知單由原舉發機關按址掛號郵寄受處分人
    即異議人，經臺北縣三重忠孝路郵局投遞、招領無著，於八十八年四月十七日退
    回原舉發機關後，循序經公示送達生效移送原處分機關裁罰，亦有原送達信封、
    臺北市政府公報冬字第一期（八十八年十月一日出版）及原處分書等在卷可憑，
    於法核無不合，是以異議人以未收受舉發違反道路交通管理事件通知單云云置辯
    ，即無可採，綜上原處分機關之依據首開法條規定，並審酌異議人違規情節輕重
    ，裁處罰鍰六百元即新臺幣一千八百元，並依道路交通管理處罰條例第六十三條
    第一項第一款規定，記違規點數一點，無何違誤，量罰亦甚妥適，應予維持，本
    件異議為無理由，應予駁回。
據上論結，應依道路交通案件處理辦法第十九條，裁定如主文。
中      華      民      國     九十     年      一      月      五      日
                                  臺灣板橋地方法院交通法庭
                                      法  官  蔡  新  毅
右正本證明與原本無異。
如不服本裁定應於送達後五日內向本院提出抗告狀。
                                      書記官  謝  麗  秋
中      華      民      國     九十     年      一      月      五      日


司法院資訊處製作；財團法人民間司法改革基金會備份。
